臺灣臺北地方法院刑事判決　　　　　　　　　　　　　九十三年度訴字第二三八號
　　公　訴　人　臺灣臺北地方法院檢察署檢察官
　　被　　　告　甲○○
右列被告因毒品危害防制條例案件，經檢察官提起公訴（九十二年度毒偵字第一五九
九號）及移送併辦（九十三年度毒偵字第二○三號、第一二七二號），本院判決如左
：
    主  文
甲○○連續施用第一級毒品，處有期徒刑捌月；扣案如附表二編號一、二、三、四所
示之物均沒收銷燬之，如附表二編號五所示之物沒收。又連續施用第二級毒品，處有
期徒刑陸月。應執行有期徒刑壹年，扣案如附表二編號一、二、三、四所示之毒品沒
收銷燬之；如附表二編號五所示之物均沒收。
    事  實
一、甲○○前於民國八十九年間因施用第一、二級毒品案件，經臺灣士林地方法院以
    八十九年度毒聲字第二○七七號裁定令入戒治處所施以強制戒治後，因強制戒治
    期間屆滿三月，無繼續強制戒治之必要，經同院以九十年度毒聲字第四○八號裁
    定停止戒治，所餘期間付保護管束，復於保護管束期間，再因施用毒品犯行，經
    同院以九十年度毒聲字第九八五號裁定撤銷停止戒治，於九十一年九月五日強制
    戒治期滿，經臺灣士林地方法院檢察署以九十一年度戒毒偵字第九四號為不起訴
    處分確定在案。詎甲○○仍未戒除毒癮，於前開不起訴處分確定後，另行分別基
    於施用第一級毒品海洛因、第二級毒品安非他命之概括犯意，自九十五月二十二
    日起至九十三年五月十二日止，多次在不詳地點，連續施用第一級毒品海洛因及
    第二級毒品安非他命，迭於如附表所示之時間、地點分別為臺北縣政府警察局永
    和分局、臺北市政府警察局萬華分局及臺北縣政府警察局蘆洲分局查獲，並扣得
    如附表二編號一、二、三、四所示之毒品及附表二編號五所示之甲○○所有供施
    用毒品之器具。
二、案經臺北縣政府警察局永和分局報請臺灣板橋地方法院檢察署呈請臺灣高等法院
    檢察署檢察長核轉臺灣臺北地方法院檢察署檢察官偵查起訴，暨臺北市政府警察
    局萬華分局報請臺灣臺北地方法院檢察署檢察官移送併辦，及臺北縣政府警察局
    蘆洲分局報請臺灣板橋地方法院檢察署呈請臺灣高等法院檢察署檢察長核轉臺灣
    臺北地方法院檢察署移送併辦。
    理  由
一、按除被告所犯為死刑、無期徒刑、最輕本刑為三年以上有期徒刑之罪或高等法院
    管轄第一審案件者外，於準備程序進行中，被告先即被訴事實為有罪之陳述時，
    審判長得告知被告簡式審判程序之旨，並聽取當事人、代理人、辯護人及輔佐人
    之意見後，裁定進行簡式審判程序；又受命法官行準備程序，與法院或審判長有
    同一之權限，刑事訴訟法第二百七十三條之一第一項、第二百七十九條第二項分
    別定有明文。查本案被告所犯並非死刑、無期徒刑、最輕本刑為三年以上有期徒
    刑之罪，亦非高等法院管轄第一審案件，經被告甲○○於本院準備程序中，就被
    訴事實為有罪之陳述，於告知被告簡式審判之旨，並聽取檢察官及被告之意見後
    ，本院合議庭裁定改以簡式審判程序進行，合先敘明。
二、右揭犯罪事實，業據被告於本院審理中坦承不諱，且被告為警查獲後所採集之尿
    液，經以氣相層析質譜儀法檢驗結果，均呈安非他命及嗎啡陽性反應，此有臺灣
    檢驗科技醫藥股份有限公司九十二年六月三日濫用藥物尿液檢驗報告（見臺灣板
    橋地方法院檢察署九十二年度毒偵字第一七八九號卷第三一頁）、臺北市立療養
    院九十二年十一月十三日煙毒尿液檢驗報告（見臺灣臺北地方法院檢察署九十三
    年度毒偵字第二○三號卷第六頁）、明生生物科技股份有限公司九十二年十二月
    二十二日濫用藥物檢體檢驗報告（見臺灣臺北地方法院檢察署九十三年度毒偵字
    第二○三號卷第四頁）、臺灣檢驗科技股份有限公司九十三年五月二十六日濫用
    藥物尿液檢察報告（見臺灣板橋地方法院檢察署九十三年度核退毒偵字第六八三
    號卷第三頁）各一紙在卷可稽；又被告於附表一編號一、二、三之時、地為警查
    獲時分別扣得如附表二編號一、二、三四所示之白粉共五包經檢驗結果，均含海
    洛因成分，有法務部調查局出具之九十二年七月四日調科壹字第○六○○○七二
    二三號鑑定通知書（見臺灣板橋地方法院檢察署九十二年度毒偵字第一七八九號
    卷第三五頁）、九十二年十二月十日調科壹字第○二○○○六一七五號鑑定通知
    書（見臺灣臺北地方法院檢察署九十三年度毒偵字第二○三號卷第七頁）各一件
    附卷可稽，且另有如附表二編號五之塑膠鏟管一支、注射針筒二支扣案可憑（見
    臺灣臺北地方院檢察署九十三年度毒偵字第二○三號卷第二四頁），以上均足為
    被告自白之佐證，而堪認被告自白與事實相符；另被告於八十九年間因施用第一
    、二級毒品案件，經臺灣士林地方法院以八十九年度毒聲字第二○七七號裁定令
    入戒治處所施以強制戒治後，因強制戒治期間屆滿三月，無繼續強制戒治之必要
    ，經同院以九十年度毒聲字第四○八號裁定停止戒治，所餘期間付保護管束，復
    於保護管束期間，再因施用毒品犯行，經同院以九十年度毒聲字第九八五號裁定
    撤銷停止戒治，於九十一年九月五日強制戒治期滿，經臺灣士林地方法院檢察署
    以九十一年度戒毒偵字第九四號為不起訴處分確定在案，此有臺灣士林地方法院
    九十一年度戒毒偵字九四號裁定（見臺灣板橋地方法院檢察署九十二年度毒偵字
    第一七八九號卷第三四頁）一份及臺灣高等法院被告全國前案紀錄表在卷可查。
    是以綜上所述，本件事證明確，被告犯行堪以認定，應予依法論科。
三、核被告所為，係犯毒品危害防制條例第十條第一項施用第一級毒品罪、同條例第
    十條第二項施用第二級毒品罪，其持有第一級、第二級毒品之低度行為為施用毒
    品之高度行為吸收，不另論罪；被告多次施用第一級毒品、第二級毒品之犯行，
    時間緊接、方法相近、分別觸犯構成犯罪要件相同之罪名，顯係各自基於概括犯
    意，應依連續犯之規定各論以一罪，並均依法加重其刑。檢察官移送併案部分（
    臺灣臺北地方法院檢察署九十三年度毒偵字第二○三號、第一二七二號），與起
    訴部分之被告施用第一級毒品及第二級毒品犯行，有連續犯之裁判上一罪關係，
    為起訴效力所及，本院應併予審理，爰附此敘明。爰審酌被告施用毒品戕害自身
    健康，於九十二年五月二十二日經警查獲後猶不知悛悔、復數度施用毒品又為警
    查獲，惟尚能坦承犯行、犯後態度尚佳及有幼子待養等一切情狀，分別量處如主
    文所示之刑，並定其應執行之刑。又扣案如附表二編號一、二、三、四所示之查
    獲毒品，不問屬於犯人與否，依毒品危害防制條例第十八條第一項前段規定沒收
    並銷燬之。附表二編號五之物，為被告所有供犯罪所有之物，業據被告於警詢時
    供承在卷，依刑法第三十八條第一項第二款規定宣告沒收。
四、至查獲被告時另扣案如附表二編號六之物品，無從認定係被告所有專供施用毒品
    之用，且非屬違禁物，不予宣告沒收，附此敘明。
據上論斷，應依刑事訴訟法第二百七十三條之一第一項、二百九十九條第一項前段，
毒品危害防制條例第十條第一項、第二項、第十八條第一項前段，刑法第十一條前段
、第五十六條、第三十八條第一項第二款、第五十一條第五款，判決如主文。
本案經檢察官呂朝章到庭執行職務
中　　　華　　　民　　　國　　九十三　　年　　　八　　　月　　 十一 　　日
                                      臺灣臺北地方法院刑事第十三庭
                                          法　官  陳慧萍
右正本證明與原本無異。
如不服本判決，應於判決送達後十日內，向本院提出上訴狀。
                                          書記官  何適熹
中　　　華　　　民　　　國　　九十三　　年　　　八　　　月　　 十三 　　日
附錄法條：
毒品危害防制條例第十條
施用第一級毒品者，處六月以上五年以下有期徒刑。
施用第二級毒品者，處三年以下有期徒刑。
毒品危害防制條例第十八條
查獲之第一、二級毒品及專供製造或施用第一、二級毒品之器具，不問屬
於犯人與否，均沒收銷燬之；查獲之第三、四級毒品及製造或施用毒品之
器具，無正當理由而擅自持有者，均沒入銷燬之。但合於醫藥、研究或訓
練之用者，得不予銷燬。
前項合於醫藥、研究或訓練用毒品或器具之管理辦法，由法務部會同行政
院衛生署定之。
附表一：
┌──┬──────────┬────────┬────────┐
│編號│  查  獲  時  間    │ 查  獲  地  點 │ 查  獲  分  局 │
├──┼──────────┼────────┼────────┤
│一  │九十二年五月二十二日│臺北縣永和市保福│臺北縣政府警察局│
│    │十九時五十分許      │路二段八十八巷口│永和分局        │
│    │                    │                │                │
│    │                    │                │                │
├──┼──────────┼────────┼────────┤
│二  │九十二年十月二十七日│臺北市萬華區環河│臺北市政府警察局│
│    │十四時五十五分許    │南路一段一三一號│萬華分局        │
│    │                    │前              │                │
├──┼──────────┼────────┼────────┤
│三  │九十三年五月十二日二│通北縣三重市光門│臺北縣政府警察局│
│    │十三時三十分許      │路二段一二九巷八│蘆洲分局        │
│    │                    │之一號          │                │
└──┴──────────┴────────┴────────┘
附表二：扣案物品
┌──┬──────────────────┬────────┬──────┬──────┐
│編號│    扣   案   物    品   名   稱    │ 查  獲  時  間 │ 查 獲 分 局│備       註 │
├──┼──────────────────┼────────┼──────┼──────┤
│一  │海洛因貳小包（合計淨重零點貳公克）│九十二年五月二十│臺北縣政府警│被告與翁進興│
│    │                                    │二日十九時五十分│察局永和分局│合買供自己施│
│    │                                    │許              │            │用之毒品。  │
├──┼──────────────────┼────────┼──────┼──────┤
│二  │海洛因壹小包（淨重零點零陸公克）    │九十二年十月二十│臺北市政府警│被告持有之毒│
│    │                                    │二十七日十四時五│察局萬華分局│品。        │
│    │                                    │十五分許        │            │            │
├──┼──────────────────┼────────┼──────┼──────┤
│三  │海洛因壹小包（淨重零點捌公克）      │九十三年五月十二│臺北縣政府警│被告與翁進興│
│    │                                    │日二十三時三十分│察局蘆洲分局│合買供自己施│
│    │                                    │許              │            │用之毒品。  │
├──┼──────────────────┼────────┼──────┼──────┤
│四  │摻有海洛因成份之葡萄糖壹包（淨重貳點│同右            │同右        │同右。      │
│    │捌公克）                            │                │            │            │
├──┼──────────────────┼────────┼──────┼──────┤
│五  │塑膠鏟管壹支、注射針筒貳支          │九十二年十月二十│臺北市政府警│被告所有供施│
│    │                                    │七日十四時五十分│察局萬華分局│用毒品用之器│
│    │                                    │許              │            │具。        │
├──┼──────────────────┼────────┼──────┼──────┤
│六  │注射針筒壹支、玻璃球吸食器壹顆、安非│九十三年五月十二│臺北縣政府警│非本案被告所│
│    │他命吸食器壹組、分裝杓貳支、止血橡皮│日二十三時三十分│察局蘆洲分局│有。        │
│    │條壹條。                            │許              │            │            │
└──┴──────────────────┴────────┴──────┴──────┘
